【裁判字號】    89,交抗,374
【裁判日期】    890524
【裁判案由】    聲明異議
【裁判全文】
臺灣高等法院臺中分院刑事裁定          八十九年度交抗字第三七四號
    抗  告  人  甲○○
右抗告人因違反道路交通管理處罰條例案件，不服臺灣臺中地方法院中華民國八十九
年四月廿八日裁定（八十八年度交聲字第一六五號），提起抗告，本院裁定如左：
    主      文
抗告駁回。
    理      由
一、本件原處分機關以：本案係依台中市警察局中市警交Ａ字第八○四四二一七、
    0000000號違反道路交通管理事件通知單，為員警於民國八十八年十月六
    日十三時五十分許，在台中市○○路與繼光街口，逕行舉發車牌號碼ＪＪＷ－五
    ○九號重型機車駕駛人「行車未著安全帽」、「不服稽查取締逃逸」、「闖紅燈
    」之違規事實，應歸責於車主，依違反道路交通管理處罰條例第三十一條第三項
    、第五十三條、第六十條第二項第一款之規定，處罰鍰新台幣（下同）三千六百
    元、五百元並記違規點數一點等語。
二、受處分人即異議人甲○○則以：車牌號碼ＪＪＷ－五○九號重型機車雖係受處分
    人所有，惟受處分人於八十八年十月六日十三時五十分許，正在家中睡覺，且於
    八十八年一月至十月間，其根本未被警察攔下過，又其根本無黃衣、白褲之服飾
    ，該輛機車亦未借過他人，則違規單上所載與事實不符，為此聲明異議請求撤銷
    原處分云云。
三、原審裁定略以：「按機器腳踏車駕駛人及附載座人，未戴安全帽者，處駕駛人新
    台幣五百元罰鍰、汽車（包括機器腳踏車）駕駛人，行經有燈光號誌管制之交叉
    路口闖紅燈者，處六百元以上一千二百元以下罰鍰、汽車（包括機器腳踏車）駕
    駛人駕駛汽車，不服從交通勤務警察稽查者，處九百元以上一千八百元以下罰鍰
    ，並記違規點數一點，道路交通管理處罰條例第三十一條第三項、第五十三條、
    第六十條第二項第一款、第六十三條第一項第一款分別定有明文。次按逕行發違
    反道路交通管理事件，經汽車所有人依通知單之應到案日期前到案，並告知違規
    駕駛人姓名、身分証統一編號及住址者，處罰機關應即另行通知違規駕駛人到案
    依法處理；又關於車輛駕駛人之處罰，如應歸責於車輛所有人者，處罰車輛所有
    人，違反道路交通管理事件統一裁罰標準及處理細則第二十四條前段、道路交通
    管理處罰條例第八十五條第三項亦分別定有明文。經查本件係員警於八十八年十
    月六日十三時五十分許，在台中市○○路與繼光街口，逕行舉發車牌號碼ＪＪＷ
    －五０九號重型機車駕駛人未著安全帽、不服稽查取締逃逸、闖紅燈等情，有台
    中市警察局舉發違反道路交通管理事件通知單二紙附卷可稽；且據証人即舉發本
    件違規之台中市警察局交通警察隊第六分隊員警周維到庭証稱：當時我示意駕
    駛人下車，但他沒停，由中山路右轉繼光街跑掉，到了民族路右轉往北方向，不
    時回頭，到了民權路與繼光街口又闖紅燈，當時速度快，我先記車號、穿著、衣
    服，舉發單資料是我由電腦資料蒐集出來，此亦有台中市警察局書函乙紙附卷可
    參，則証人周維於前開時地所記下駕駛人駕駛機車之車牌，既經查詢電腦資料
    核對廠牌、顏色無誤，其應無記錯車牌號碼之可能；況証人周維與受處分人素
    不相識，又無宿怨，苟無上開違規情事，自無填單舉發誣陷之理，綜上所述，本
    件舉發之違規事實應可確認。再受處分人並不能舉出當天駕駛其所有上開機車而
    違規之駕駛人為何人，自應歸責於機車所有人即受處分人。是受處分人上開聲明
    異議意旨，無非事後卸責之詞，不足採信。從而原處分機關依據道路交通管理處
    罰條例第三十一條第三項、第五十三條、第六十條第二項第一款、第六十三條第
    一項第一款之規定，裁處受處分人罰鍰三千六百元、五百元，並記違規點數一點
    ，並無不當。本件異議為無理由，應予駁回」等語。抗告意旨雖以舉發員警並未
    列舉任何人、物證以實舉發內容，又舉發單記載之資料又係來自電腦等情而指摘
    原裁定不當。然若該車無違規，員警又何從依違規車輛牌照號碼，從電腦查詢資
    料，且事發時，該車輛已加速逃逸又何從獲取人證、物證，故抗告殊無理由，應
    予駁回。
四、據上論斷，應依道路交通案件處理辦法第二十六條、刑事訴訟法第四百十三條，
    裁定如主文。
中      華      民      國    八十九     年     五     月    二十四     日
                                  臺灣高等法院臺中分院刑事第七庭
                                        審判長法  官  林  榮  龍
                                              法  官  江  錫  麟
                                              法  官  黃  日  隆
右正本證明與原本無異。
不得再抗告。
                                              書記官  林  端  容
中      華      民      國    八十九     年     五     月    二十六     日
                                                                        Ｅ


司法院資訊處製作；財團法人民間司法改革基金會備份。
